【裁判字號】    95,易,1202
【裁判日期】    951130
【裁判案由】    傷害
【裁判全文】
臺灣臺北地方法院刑事判決              95年度易字第1202號
公  訴  人  臺灣臺北地方法院檢察署檢察官
被      告  乙○○
選任辯護人  蔡明和律師
被      告  甲○○
選任辯護人  徐秀鳳律師
上列被告等因傷害案件，經檢察官提起公訴（九十四年度偵字第
二二一七一號），本院判決如下：
    主  文
本件公訴不受理。
    理  由
一、公訴意旨略以：被告乙○○於民國九十四年七月間擔任位在
    臺北縣新店市○○路一九○號、一九二號之天翼生活名邸大
    廈（下稱天翼大廈）之警衛，被告甲○○則為天翼大廈之住
    戶，被告甲○○於同年七月三十一日中午十二時許，自行從
    天翼大廈之電梯中將管理委員會張貼於電梯內之公告取下，
    適為被告乙○○自監視器發覺，嗣被告甲○○步出電梯之際
    ，被告乙○○遂上前要求被告甲○○返還前揭公告，被告甲
    ○○卻拒絕交還，而被告乙○○明知被告甲○○為天翼大廈
    住戶，且監視器已攝得被告甲○○取走公告之畫面，儘可事
    後回報管理委員會為妥適處理，衡無為區區一紙公告，而與
    被告甲○○爭執之必要，二人竟為該紙公告是否交還一事發
    生口角爭執，進而基於傷害之犯意，互為肢體拉扯，其間被
    告乙○○以手捉握被告甲○○之左手腕，致被告甲○○受有
    左腕挫、擦傷之傷害，被告甲○○則將被告乙○○摔倒在地
    ，致被告乙○○因此受有頭部外傷、腦震盪症候群之傷害，
    案經告訴人乙○○、甲○○分別訴請偵辦，因認被告甲○○
    、乙○○均涉犯刑法第二百七十七條第一項傷害罪嫌云云。
二、按告訴乃論之罪，告訴人於第一審辯論終結前得撤回其告訴
    ；又告訴經撤回者，應諭知不受理之判決，刑事訴訟法第二
    百三十八條第一項及第三百零三條第三款分別定有明文。
三、經查，本件告訴人乙○○、甲○○分別告訴被告甲○○、乙
    ○○傷害案件，起訴書認被告甲○○、乙○○均係犯刑法第
    二百七十七條第一項之罪，依同法第二百八十七條前段之規
    定，均須告訴乃論。茲被告即告訴人甲○○、乙○○於本院
    九十五年十一月八日準備程序期日中當庭具狀撤回其等告訴
    ，此有本院準備程序筆錄一份及刑事撤回告訴狀二份在卷可
    稽，揆諸上開說明，本件爰不經言詞辯論，逕行諭知不受理
    之判決。
據上論斷，應依刑事訴訟法第三百零三條第三款、第三百零七條
，判決如主文。
中    華    民    國  九十五  年  十一    月   三十   日
                臺灣臺北地方法院刑事第二庭
                    審判長法  官  吳孟良
                          法  官  沈君玲
                          法  官  雷淑雯
上正本證明與原本無異。
如不服本判決，應於判決送達後十日內向本院提出上訴狀（應抄
附繕本）。告訴人或被害人如對於本判決不服者，應具備理由請
求檢察官上訴，其上訴期間之計算係以檢察官收受判決正本之日
期為準。
中    華    民    國  九十五  年  十一    月   三十   日
                          書記官  陳弘文


司法院資訊處製作；財團法人民間司法改革基金會備份。
